臺灣臺南地方法院民事裁定
111年度護字第200號
聲  請  人  臺南市政府社會局

法定代理人  陳榮枝



相  對  人  蔡Ａ    姓名年籍住所詳附件
法定代理人  蔡Ｂ    姓名年籍住所詳附件
上列當事人間聲請繼續安置事件，本院裁定如下：
    主  文
一、准將相對人蔡Ａ自民國111年9月5日起至民國111年12月4日止
    繼續安置3個月。
二、聲請程序費用新臺幣1,000元由相對人負擔。
    理  由
一、按兒童及少年有下列各款情形之一者，直轄市、縣(市)主管
    機關應予保護、安置或為其他處置；必要時得進行緊急安置
    ：㈠兒童及少年未受適當之養育或照顧。㈡兒童及少年有立即
    接受醫療之必要，而未就醫。㈢兒童及少年遭受遺棄、身心
    虐待、買賣、質押，被強迫或引誘從事不正當之行為或工作
    。㈣兒童及少年遭受其他迫害，非立即安置難以有效保護；
    直轄市、縣(市)主管機關依前條規定緊急安置時，應即通報
    當地地方法院及警察機關，並通知兒童及少年之父母、監護
    人，但其無父母、監護人或通知顯有困難時，得不通知之；
    緊急安置不得超過72小時，非72小時以上之安置不足以保護
    兒童及少年者，得聲請法院裁定繼續安置。繼續安置以3個
    月為限；必要時，得聲請法院裁定延長之，每次得聲請延長
    3個月。兒童及少年福利與權益保障法第56條第1項、第57條
    第1項及第2項分別定有明文。
二、聲請意旨略以：相對人蔡Ａ為兒少保護處遇中之個案，其法
    定代理人蔡Ｂ長期工作不穩定及飲酒議題未改善，導致相對
    人蔡Ａ有三餐不繼、衣著不潔、生活均需自行打理之狀況，
    蔡Ｂ之行為顯已影響相對人蔡Ａ之身心發展及基本受照顧品質
    ，聲請人業於民國111年9月2日緊急安置相對人蔡Ａ。聲請人
    於本案開案處遇服務期間，雖已提供蔡Ｂ親職教育，惟蔡Ｂ之
    親職功能仍未改善，且未能穩定工作維持基本生活品質，另
    因蔡Ｂ家庭支持系統薄弱，暫無其他親屬可協助照顧，為維
    護相對人蔡Ａ之最佳利益，爰依兒童及少年福利與權益保障
    法第57條第2項規定，聲請准予自111年9月5日起至111年12
    月4日止繼續安置相對人蔡Ａ3個月等語。
三、經查，聲請人主張之上情，業據其提出安置評估報告表1份
    在卷可稽，堪信聲請人之主張為真實。本院審酌相對人蔡Ａ
    尚年幼，自我保護能力不足，其法定代理人蔡Ｂ之親職功能
    不彰，親屬支持系統亦薄弱，而相對人蔡Ａ於社工員詢問其
    受安置意願時，表示同意接受安置，有兒童及少年受裁定安
    置前之表達意願書1份可佐，故為維護相對人蔡Ａ之最佳利益
    ，本院認本件有繼續安置之必要。是聲請人聲請自111年9月
    5日起至111年12月4日止繼續安置相對人蔡Ａ3個月，與首揭
    法條規定尚無不合，應予准許。
四、依家事事件法第97條，非訟事件法第21條第2項、第24條第1
    項，民事訴訟法第78條，裁定如主文。
中　　華　　民　　國　　111 　年　　10　　月　　7 　　日
                  家事法庭  法  官  游育倫
　　　　　　　　　
得抗告。